臺灣桃園地方法院刑事裁定
111年度聲字第2481號
聲明異議人
即  被  告  黃銘偉

                    籍設桃園市○○區○○○街000號○○○                      ○○○○○○）


上列聲明異議人即被告因違反毒品危害防制條例案件，對本院11
1年度毒聲字第585號裁定聲明異議，本院裁定如下：
    主  文
異議駁回。
    理  由
一、聲明異議意旨略以：聲明異議人即被告黃銘偉（下稱被告）
    前因施用毒品案件，經本院以111年度毒聲字第585號裁定令
    入勒戒處所觀察、勒戒確定。然施用毒品者具「病患性犯人
    」之特質，被告未曾受過戒癮治療，竟直接裁定令入勒戒處
    所觀察、勒戒，實不符人權，應給予入醫療院所戒除毒癮較
    為合理，雖被告未對上開裁定提出抗告，但在執行指揮書未
    送達前，爰就上開裁定聲明異議云云。
二、按執行裁判由為裁判法院之檢察官指揮之；受刑人或其法定
    代理人或配偶以檢察官執行之指揮為不當者，得向諭知該裁
    判之法院聲明異議；法院應就疑義或異議之聲明裁定之，刑
    事訴訟法第457條第1項前段、第484條、第486條分別定有明
    文。又執行機關對於審判機關所為之裁判，並無審查內容之
    權，故裁判是否違法，並非執行機關所得過問，是聲明異議
    之對象，應係檢察官之執行指揮行為，而非檢察官據以指揮
    執行之裁判，故所稱「檢察官執行之指揮不當」，係指檢察
    官有積極執行指揮之違法及其執行方法有不當等情形而言；
    檢察官如依確定判決、裁定指揮執行，即無執行之指揮違法
    或其執行方法不當之可言，至於原確定判決、裁定，是否有
    認定事實錯誤或違背法令之不當，應循再審或非常上訴程序
    以資救濟，尚無對之聲明異議之餘地（最高法院108年度台
    抗字第79號裁定意旨參照）。
三、經查，被告因施用第一級、第二級毒品，經本院於民國111
    年4月20日以111年度毒聲字第585號裁定令入勒戒處所觀察
    、勒戒，被告於同年5月2日收受裁定後，未於抗告期間內提
    出抗告，前開裁定已告確定等情，業經本院調取上開刑事卷
    宗核閱無訛；又被告現因另案在監執行，前開觀察、勒戒之
    執行預計將由檢察官於被告另案執行完畢之日（即111年10
    月27日）指揮執行，此據臺灣桃園地方檢察署111年9月12日
    桃檢秀大110毒偵2387字第1119106768號函覆本院在案。而
    被告雖具狀聲明異議，然觀諸聲明異議意旨，被告顯僅對本
    院上開確定裁定再為爭執，全未指摘檢察官有何執行指揮之
    違法，或其執行方法有何不當，揆諸首開法條之規定及說明
    ，被告循聲明異議程序為之，自於法不合。從而，本件聲明
    異議，顯無理由，應予駁回。
四、依刑事訴訟法第486條，裁定如主文。
中　　華　　民　　國　　111 　年　　9 　　月　　14　　日
                  刑事第八庭  法　官　許雅婷
以上正本證明與原本無異。
如不服本裁定，應於裁定送達後5 日內向本院提出抗告狀。
　　　　　　　　　　　　　　　書記官　陳淑芬
中　　華　　民　　國　　111 　年　　9 　　月　　14　　日